臺灣臺北地方法院刑事判決
110年度侵訴字第100號
公  訴  人  臺灣臺北地方檢察署檢察官
被      告  巫盛倫



上列被告因妨害性自主罪案件，經檢察官提起公訴（110年度偵
字第4418號），被告於準備程序中就被訴事實為有罪之陳述，經
本院裁定進行簡式審判程序，並判決如下：
    主  文
巫盛倫對於十四歲以上未滿十六歲之女子為性交，共貳罪，各處
有期徒刑叁月。應執行有期徒刑伍月。
    事  實
一、巫盛倫於民國106年間因朋友介紹而結識代號BJ000-A109152
    號女子（民國90年12月生，真實姓名年籍詳卷，下稱A女）
    ，並於通訊軟體Messenger聯繫交談過程中，知悉A女係14歲
    以上未滿16歲之女子，尚無成熟之性自主及判斷能力，竟為
    逞一己之私慾，基於對14歲以上未滿16歲女子為性交之犯意
    ，竟分別於106年6月、7月間某日，在其位於新北市○○區○○
    路00號3樓住處內，未違反A女之意願，以生殖器插入A女陰
    道之方式，對A女為性交行為2次得逞。
二、案件新北市政府警察局新店分局報請臺灣臺北地方檢察署檢
    察官偵查起訴。　　
    理  由
一、上揭犯罪事實，迭經被告巫盛倫於警詢、偵查及本院審理時
    坦承不諱（見偵字公開卷第13至16頁、第249至251頁、第26
    7至268頁、本院公開卷【下稱本院卷】第32至33頁、第40頁
    、第42頁），核與證人即告訴人A女於警詢及偵查中證述被
    害過程大致相符（見偵字不公開卷第23至27頁、第167至171
    頁、偵字公開卷第33至35頁），且有被告使用暱稱「張凱傑
    」之臉書頁面擷圖1紙、A女與被告間臉書訊息擷圖共143 張
    附卷可稽（見偵字公開卷第173至243頁、偵字不公開卷第79
    頁），足認被告之任意性自白與事實相符，堪予採信。綜上
    ，本案事證明確，被告犯行洵堪認定，應依法論科。
二、論罪科刑：
　㈠罪名：
　⒈按刑法第227條之規範目的，係因未滿14歲或14歲以上未滿16
    歲之未成年男女，智識程度尚屬薄弱，發育未臻完全，思慮
    有欠成熟，同時難以確實理解性交之意義，而無承諾性交之
    能力，為保護其身心健康及善良風俗而為之規定，即便取得
    未滿14歲或14歲以上未滿16歲之被害人同意，而與之性交，
    仍無法脫免其罪責。查A女係90年12月間出生，於本案發生
    時，為14歲以上未滿16歲之女子之事實，有A女之代號與真
    實姓名對照表在卷可稽（見本院不公開卷第9頁）。是被告
    於前開時間及地點對A女為性交之行為，核均係犯刑法第227
    條第3項之對於14歲以上未滿16歲之女子為性交罪（共2罪）
    。
　⒉按兒童及少年福利與權益保障法第112條第1項固規定故意對
    兒童及少年犯罪者，加重其刑至2分之1，惟該條項但書復明
    文規定：「但各該罪就被害人係兒童及少年已定有特別處罰
    規定者，從其規定。」本案被告所犯刑法第227條第3項之罪
    ，係就被害人之年齡為14歲以上未滿16歲為處罰條件，應認
    係就被害人為兒童或少年所定之特別處罰規定，依兒童及少
    年福利與權益保障法第112條第1項但書規定，自毋再依該條
    前段規定加重其刑之必要，附此敘明。　　　　
　㈡罪數關係：
　　被告所犯上開2罪，犯意各別，行為互殊，應予分論併罰。
　㈢量刑：
　　爰以行為人之責任為基礎，本院審酌被告明知A女並未成年
    ，而係14歲以上未滿16歲之女子，年紀甚輕，就性行為之智
    識及判斷能力未臻成熟，欠缺完足之判斷性自主能力，竟未
    克制己身情慾，率然先後與A女為2次性交行為，影響A女身
    心、人格發展之健全，所為實值非難；惟念被告犯後坦認犯
    行，且於本案案發前並無遭法院判決有罪之前科紀錄，有臺
    灣高等法院被告前案紀錄表在卷可考；兼衡被告自承國中畢
    業之智識程度，曾從事餐飲業，現待業中，無任何積蓄，依
    靠母親撫養等生活狀況（見本院卷第43頁）；復考量被告迄
    未能與A女和解並取得原諒，以彌補傷害，暨其犯罪動機、
    目的、手段、情節等一切情狀，爰量處如主文所示之刑；復
    因所宣告之刑依刑法第41條第3項之規定均得易服社會勞動
    ，併審酌被告各次犯行之時間、地點、犯罪情節、刑罰罪責
    相當性等情，依同法第51條第5款之規定定其應執行刑。　
    　
據上論斷，應依刑事訴訟法第273條之1第1項、第299條第1項前
段，刑法第227條第3項、第51條第5款，判決如主文。　　
本案經檢察官凃永欽提起公訴，由檢察官羅儀珊到庭執行公訴。
中　　華　　民　　國　　111 　年　　1 　　月　　25　　日
　　　　　　　　　刑事第十一庭  法　官　林鈺珍
以上正本證明與原本無異。
如不服本判決應於收受送達後20日內向本院提出上訴書狀，並應
敘述具體理由；其未敘述上訴理由者，應於上訴期間屆滿後20日
內向本院補提理由書（均須按他造當事人之人數附繕本）「切勿
逕送上級法院」。告訴人或被害人如對於本判決不服者，應具備
理由請求檢察官上訴，其上訴期間之計算係以檢察官收受判決正
本之日期為準。
　　　　　　　　　　　　　　　　書記官　葉潔如
中　　華　　民　　國　　111 　年　　1 　　月　　25　　日
附錄本案論罪科刑法條全文： 
中華民國刑法第227條
（未成年人）對於未滿十四歲之男女為性交者，處3年以上10年
以下有期徒刑。
對於未滿十四歲之男女為猥褻之行為者，處6月以上5年以下有期
徒刑。
對於十四歲以上未滿十六歲之男女為性交者，處7年以下有期徒
刑。
對於十四歲以上未滿十六歲之男女為猥褻之行為者，處3年以下
有期徒刑。
第1項、第3項之未遂犯罰之。